ING. EN SISTEMAS
COMPUTACIONALES
Y ANALISTA DE
CIBERSEGURIDAD JR.

# Verónica Acuña

#### **ACERCA DE MÍ**

Profesional apasionada en el análisis de ciberseguridad con experiencia en gestión, análisis y mitigación en activos digitales. Mi capacidad de aprender rápidamente sobre la marcha y adapatación en diversos equipos son claves para resolver problemas de manera innovadora. Estoy comprometida a impulsar la excelencia y eficiencia operativa en cualquier entorno que enfrente.

#### **HABILIDADES**

- Liderazgo
- Creatividad e innovación
- Comunicación asertiva
- Facilidad de entender temas nuevos
- Flexibilidad y adaptabilidad
- Resolución de problemas
- Trabajo en equipo

#### CONTACTO

- (492) 492-2017
- https://v-ac.github.io/HTML/
- Verónica Acuña



#### **EXPERIENCIA LABORAL**

#### Desarrollo de videojuego educacional

CIMAT ZACATECAS ENE 2023 - JUN 2023

Para la liberación de mi servicio social desarrollé y lideré el proyecto de un videojuego en el entorno de desarrollo Unity para CONACYT y CIMAT nombrado "Crack the Code". Dicho proyecto simula que el usuario por medio de combinaciones limitadas dependiendo de la dificultad en donde se encuentre pueda descifrar la combinación ya sea dada por la computadora o por un segundo usuario.

#### Desarrollo de videojuego lúdico

UPIIZ-IPN/DR. URIEL VILLEGAS ENE 2023 - ENE 2024

Como requisito para egresar de la carrera desarrollé y lideré un proyecto de un videojuego móvil lúdico para el sistema operativo Android nombrado "Math Adveture" con la finalidad de identificar y trazar los números en el área de matemáticas enfocado a niños entre 5 y 7 años. En el proyecto se buscó la forma en que los datos ingresados sean salvaguardados de la mejor manera.



## **EDUCACIÓN**

### Ingeniería en sistemas Computacionales

2019 - 2024 UPIIZ IPN

#### **CCST Cibersecurity**

2024

Network Academy CISCO



#### **CURSOS Y TALLERES**

# Proyecto Mujer Digital Cibersecurity

2024

Credenciales expedidas por CISCO

- Introduction to Cybersecurity
- Networking Basics
- · Networking Devices and Initial Configuration
- Endpoint Security
- · Network Defense
- · Cyber Threat Management